臺灣板橋地方法院民事裁定            100年度事聲字第258號
聲  明  人  華茂城企業有限公司
法定代理人  李坤鎔
相  對  人  臺北市政府工務局建築管理處
法定代理人  王榮進
上列聲明異議人與相對人間訴訟救助事件，對於民國100 年8 月
3 日本院民事執行處司法事務官所為100 年度司執救字第44 號
裁定提出異議，本院裁定如下：
    主  文
異議駁回。
    理  由
一、按司法事務官處理事件所為之處分，與法院所為者有同一之
    效力。當事人對於司法事務官處理事件所為之終局處分，得
    於處分送達後10日之不變期間內，以書狀向司法事務官提出
    異議。司法事務官認前項異議有理由時，應另為適當之處分
    ；認異議為無理由者，應送請法院裁定之。法院認第1 項之
    異議為有理由時，應為適當之裁定；認異議為無理由者，應
    以裁定駁回之。民事訴訟法第240 之3 條及第240 之4 條分
    別定有明文。本件聲明異議人係對於本院民事執行處司法事
    務官所為駁回訴訟救助之裁定，聲明不服而提出異議，司法
    事務官認其異議無理由而送請本院裁定，經核與上開條文規
    定及意旨相符，先予敘明。
二、次按當事人無資力支出訴訟費用者，且非顯無勝訴之望者，
    依民事訴訟法第107 條，法院固應依聲請准予訴訟救助，惟
    此項請求救助之事由，依同法第109 條第2 項、第284 條之
    規定，應提出能即時調查之證據以釋明之。又依強制執行法
    第30條之1 規定，於強制執行程序準用之。
三、經查，本件聲明異議人於本院民事執行處聲請訴訟救助，原
    裁定意旨略以：本件聲明異議人聲請訴訟救助，提出之證據
    均不能釋明聲明異議人無資力支出強制執行費用之主張為真
    實，準此，原裁定駁回異議人之聲請，於法尚無不合。
四、本件聲明異議人就原裁定聲明不服，提出異議，惟其異議意
    旨仍以：請求全部立即回復原狀、點交歸還所有權人，相對
    人對過去現在及未來應負所有一切損害賠償責任，所有稅賦
    事項、規費、訴訟費用、回復原狀執行點交、再審抗告裁判
    或其他事項聲請費用均由相對人負擔等語。惟查，聲明異議
    人所提出上開異議理由，均核與聲明異議人應釋明確有「無
    資力支出強制執行費用」之事實無涉，且聲明異議人亦未提
    出任何證據以實其說。是聲明異議人既未能釋明確有「無資
    力支出強制執行費用」之事實存在，即不合聲請訴訟救助之
    要件，則聲明異議人之異議為無理由，應予駁回。
五、據上論結：本件異議為無理由，依強制執行法第30條之1、
    民事訴訟法第240條之4第3項後段，裁定如主文。
中    華    民    國   100    年    9     月    29    日
                  民事第二庭    法  官  張谷輔
以上正本證明與原本無異。
如不服本裁定應於送達後10日內向本院提出抗告狀，並應繳納抗
告裁判費新台幣1,000 元。
中    華    民    國   100    年    9     月    29    日
                                書記官  尤秋菊